【裁判字號】    95,上更(一),713
【裁判日期】    951123
【裁判案由】    違反槍砲彈藥刀械管制條例
【裁判全文】
臺灣高等法院刑事判決             95年度上更(一)字第713號
上  訴  人  臺灣臺北地方法院檢察署檢察官
上  訴  人
即  被  告  甲○○
                    （現於臺灣臺北監獄臺北分監執行中）
義務辯護人  李振林律師
上列上訴人因違反槍砲彈藥刀械管制條例案件，不服臺灣臺北地
方法院94年度訴字第1479號，中華民國95年 3月31日第一審判決
（起訴案號：臺灣臺北地方法院檢察署94年度偵字第2131號、第
5525號、94年度偵緝字第 211號），提起上訴，經判決後，由最
高法院發回更審，本院判決如下：
    主  文
原判決關於甲○○持有改造手槍部分撤銷。
甲○○未經許可，持有可發射子彈具殺傷力之改造手槍，處有期
徒刑貳年陸月，併科罰金新臺幣貳拾萬元，罰金如易服勞役，以
罰金總額與陸個月之日數比例折算；扣案如附表所示改造手槍貳
把（槍枝管制編號：0000000000號、0000000000號）均沒收。
    事  實
一、甲○○曾因偽造文書、竊盜案件，經本院分別判處有期徒刑
    1年、10月，及定應執行刑為有期徒刑 1年6月確定，並於民
    國90年 9月26日入監執行。後因違反毒品危害防制條例案件
    ，經臺灣板橋地方法院判處有期徒刑 8月確定，而接續執行
    ；及至92年 1月17日縮短刑期假釋出監，假釋期間並付保護
    管束。惟甲○○於假釋付保護管束期間尚未屆滿前，又於92
    年 9月間，因施用毒品案件，經臺灣臺北地方法院以92年度
    簡字第3303號刑事簡易判決判處有期徒刑 6月確定，前開假
    釋撤銷，再於94年2月3日入監執行殘刑，並接續執行有期徒
    刑 6月（現仍在監執行中）。甲○○猶不知悔改，復於不詳
    時間、地點，向不詳人士取得如附表所示可發射子彈具有殺
    傷力之改造90手槍、改造8厘米手槍各1把後，即自93年12月
    初某日起，放置於臺北縣新店市○○街 3號2樓201室之租屋
    處，無故持有該等槍枝。嗣於93年12月16日下午 6時40分許
    ，經警循線在臺北縣新店市○○街 3號前查獲楊文明（業經
    原審判處有期徒刑 6月確定），當場扣得楊文明所有之土造
    子彈 9顆。旋經楊文明帶同警方偕同屋主呂明俊前往甲○○
    上開租屋處，在屋內天花板上起出甲○○持有如附表所示可
    發射子彈具有殺傷力之改造90手槍、改造8厘米手槍各1把，
    及非屬槍砲彈藥主要組成零件之90手槍玩具金屬滑套 1個、
    白色粉末4小包（經鑑驗結果為葡萄糖）。甲○○則於94年1
    月24日，在臺北縣新店市○○街35巷口，為警查獲，當場並
    扣得第二級毒品安非他命（涉嫌違反毒品危害防制條例部分
    另行偵辦），始知上情。
二、案經臺北市政府警察局大安分局報請臺灣臺北地方法院檢察
    署檢察官偵查起訴。
    理  由
一、訊據上訴人即被告甲○○固坦承於93年12月16日，在臺北縣
    新店市○○街 3號2樓201室租屋處，為警查獲附表所示之改
    造手槍等情，然矢口否認持有該等槍枝，辯稱：當時與周福
    、阿燦共同住在上開租屋處，搬進去 1個星期後，周福就叫
    阿燦拿了2把槍回來，在看到周福、阿燦拿2把槍在手上把玩
    時，曾向周福表示不要將槍枝放在家中，不知周福何時把該
    2 把手槍帶到住處，直到為警查獲，才知周福藏槍之事；且
    本件警員係違法搜索取得槍枝等語。
二、證據能力部分
（一）本件扣案槍枝是否為「違法搜索」所取得之證據，有無證
      據能力部分：
  １、被告辯稱：本件所查獲如附表所示 2把改造手槍係在臺北
      縣新店市○○街 3號2樓201室被告租屋處搜索查獲，當時
      被告並未在場，警員亦未取得被告同意。而楊文明並非共
      同承租人，自無同意受搜索之權限；且該處係被告租用，
      出租人呂明俊亦無同意權，扣案槍枝係違法搜索所取得之
      物品等語。
  ２、查本案承辦警員於93年12月16日19時起至同日19時20分止
      ，在臺北縣新店市○○街 3號2樓201室被告租屋處執行搜
      索，事先未取得搜索票。而依扣押筆錄（見臺北市政府警
      察局大安分局刑案偵查卷宗第11頁），記載受執行人為扣
      押物持有人楊文明，有關執行依據記載為：「依刑事訴訟
      法第131條之1經受搜索人同意執行搜索」，受搜索人簽名
      欄並有共同被告楊文明簽名。惟上開租屋處係被告以女友
      張鎔薰名義，向房東呂明俊承租，由被告及張鎔薰共同居
      住於該處，業據被告供承在卷，並有租賃契約書在卷可按
      （見臺北市政府警察局大安分局刑案偵查卷宗第30至32頁
      ），足見共同被告楊文明並非被告之共同承租人，亦未居
      住於該房間內，自無表示同意搜索該房間之權限。另房東
      呂明俊既已將該房間出租被告及張鎔薰使用，亦無同意搜
      索之權利。則本件搜索既未經該房間現使用人即被告或張
      鎔薰同意，應無刑事訴訟法第131條之1規定「自願性同意
      搜索」之適用。
  ３、按違背法定程序搜索扣押所取得之證據，若不分情節，一
      概以程序違法為由，否定其證據能力，從究明事實真相之
      角度而言，難謂適當，且若僅因程序上之瑕疵，致使許多
      與事實相符之證據，無例外地被排除而不用，例如案情重
      大，然違背法定程序之情節輕微，若遽捨棄該證據不用，
      被告可能逍遙法外，此與國民感情相悖，難為社會所接受
      ，自有害於審判之公平正義。因此，對於違法搜索所取得
      之證據，為兼顧程序正義及發現實體真實，應由法院於個
      案審理中，就個人基本人權之保障及社會安全之維護，依
      比例原則及法益權衡原則，予以客觀之判斷，亦即應就違
      背法定程序之程度、違背法定程序時之主觀意圖（即實施
      搜索扣押之公務員是否明知違法並故意為之）、違背法定
      程序時之狀況（即程序之違反是否有緊急或不得已之情形
      ）、侵害犯罪嫌疑人或被告權益之種類及輕重、犯罪所生
      之危險或實害、禁止使用證據對於預防將來違法取得證據
      之效果、偵審人員如依法定程序，有無發現該證據之必然
      性、證據取得之違法對被告訴訟上防禦不利益之程度等情
      狀予以審酌，以決定應否賦予證據能力（最高法院92年度
      臺上字第2574號、93年度臺上字第 664號判決意旨參照）
      ，92年2月6日修正公布，同年7月1日施行之刑事訴訟法第
      158條之4立法理由亦基於相同之意旨。
  ４、查共同被告楊文明係於93年12月16日18時40分許，在臺北
      縣新店市○○街 3號前公共場所為警盤查時，主動自所穿
      褲子右邊口袋內取出土造子彈 9發，並向警方供稱甫從臺
      北縣新店市○○街 3號2樓201室被告租屋處離開下樓，被
      告現就在201室內，該201室房間內天花板上藏有 2把改造
      手槍等情，乃在未先取得搜索票情形下，由共同被告楊文
      明帶同警方至 201室。而被告則乘隙離開該租屋處（業據
      被告於原審供承在卷，見原審卷第111頁背面）。嗣因201
      室房門上鎖，警員乃會同房東呂明俊將門鎖開啟，並在該
      房間天花板內查獲如附表所示 2把改造手槍等情，業據共
      同被告楊文明及證人呂明俊於警詢陳述綦詳（共同被告楊
      文明及證人呂明俊警詢筆錄具證據能力，詳後述）。則警
      員既在共同被告楊文明身上扣得改造子彈 9發，並依共同
      被告楊文明供述，已當場確認被告當時仍在臺北縣新店市
      ○○街3號2樓201室內，並持有改造手槍2把，此時倘未立
      即對被告住處搜索，俟聲請取得搜索票後再行搜索，該證
      據恐已遭被告湮滅或破壞（即如依法定程序，可能沒有發
      現該證據之必然性）。再被告既明知住處內藏有改造手槍
      ，本難以期待被告自知違法，而同意警員入屋搜索顯然不
      利於己之證據，則警員在被告並未明顯反抗情形下入屋實
      施搜索，實有急迫性之情狀。又臺北縣新店市○○街3號2
      樓201室係隔間出租之房間，進入被告承租之201室，須通
      過2樓大門及201室房門。而2樓大門並未上鎖，201室房門
      則有上鎖；警員係於發現 201室房門有上鎖後，通知房東
      呂明俊開啟門鎖，亦據共同被告楊文明及證人呂明俊陳述
      明確。倘警員欲強行進入，大可撞開房門，然警員卻以委
      請被告房東呂明俊開啟門鎖之方式進入 201室內，顯見警
      員並無刻意違背法定程序之主觀意圖，僅係基於時間緊迫
      所致。另承辦警員依共同被告楊文明指示，確在被告居住
      之201室天花板上扣得改造手槍2把，而持有改造手槍，危
      害社會安全至鉅，而被告於警員盤查共同被告楊文明時仍
      在 201室內，並係趁隙離開，被告顯有可能於警員離開現
      場聲請搜索票時，趁機取走該等槍枝藏放他處。設承辦警
      員待請得搜索票後再執行搜索，顯無法搜得扣案槍枝。以
      本件警員搜索緊急情況，縱有侵犯被告隱私權及財產權，
      情節亦非嚴重。本院斟酌上開客觀情狀，就個人基本人權
      保障及社會安全維護，依比例原則及法益權衡原則判斷後
      ，認本案附表所示扣案改造手槍2把，具有證據能力。
（二）共同被告楊文明警詢及偵查筆錄之證據能力：依大法官會
      議釋字第 582號解釋意旨，共同被告於被告案件中係屬證
      人，法院應踐行人證之法定調查程序，始具有證據能力；
      而共同被告於被告案件中之警詢、偵查中陳述，因被告無
      從為詰問，而有礙被告之對質詰問權，應無證據能力。再
      法院就被告之案件對其他共同被告或與被告有共犯關係之
      人調查，均應依人證之調查程序傳喚該共同被告或共犯到
      場，命其立於證人之地位而為陳述，並通知被告，使被告
      有與之對質及詰問其現在與先前陳述之瑕疵的機會，以確
      保其對質詰問權，並藉以發現實體真實（最高法院94年度
      臺上字第1776號判決意旨參照）。依上開大法官會議解釋
      及最高法院判決意旨，法院如於共同被告以證人身分到庭
      陳述，訊問被告對共同被告之審判外陳述有何意見，並准
      許被告對於共同被告當庭及先前陳述進行詰問，即已賦予
      被告對於共同被告對質詰問機會，此時共同被告於審判外
      陳述之瑕疵，應已治癒，而具有證據能力。查共同被告楊
      文明於警詢、偵查或原審本於被告身分所供，共同被告楊
      文明業於原審以證人身分到庭陳述，並經被告及辯護人當
      庭交互詰問，有筆錄在卷可考。則共同被告楊文明於警詢
      、偵查或原審所供，對於被告亦應有證據能力。
（三）按被告以外之人於審判外之言詞或書面陳述，除法律有規
      定者外，不得作為證據，刑事訴訟法第159條第1項固定有
      明文。惟被告以外之人於審判外之陳述，雖不符同法第15
      9條之1至之4 規定，而經當事人於審判程序同意作為證據
      ，法院審酌該言詞陳述或書面陳述作成時之情況，認為適
      當者，亦得為證據。又當事人、代理人或辯護人於法院調
      查證據時，知有第159條第1項不得為證據之情形，而未於
      言詞辯論終結前聲明異議者，視為有前項之同意，同法第
      159條之5規定甚明。查本件證人呂明俊警詢陳述及證人呂
      明俊、孫丁選、洪俊瑋於偵查中所為證言（被告未於檢察
      官訊問證人呂明俊、孫丁選、洪俊瑋時在場），固係審判
      外之言詞陳述，惟被告迄至本院言詞辯論終結前，均未聲
      明異議，本院審酌上開證人警詢均在自由意志下陳述，偵
      查中並經具結，作為被告犯罪證據，應屬適當，依同法第
      159 條之5 規定，上開證人警詢及偵查中陳述應具有證據
      能力（最高法院95年度臺上字第5027號判決意旨參照）。
三、經查：
（一）扣案如附表編號1所示改造8厘米手槍1枝（槍枝管制編號0
      000000000）、編號2所示改造90手槍1枝（槍枝管制編號0
      000000000）及90手槍滑套1個，均係臺北市政府警察局大
      安分局警員於93年12月16日18時40分許，在臺北縣新店市
      ○○街 3號2樓被告承租之201室房間天花板查扣，為被告
      所不否認，核與證人呂明俊、孫丁選、洪俊瑋於偵查結證
      情節相符（見94年度偵緝字第 211號偵查卷第28頁、94年
      度偵字第2131號偵查卷第95、96頁），並有臺北市政府警
      察局大安分局扣押筆錄（見臺北市政府警察局大安分局刑
      案偵查卷宗第11頁）。而上開扣案槍枝經檢察官送鑑定結
      果，其中：如附表編號1所示改造 8厘米手槍1支（槍枝
      管制編號0000000000），認係由仿FN廠半自動手槍製造之
      金屬玩具手槍，更換土造金屬槍管改造而成之改造手槍，
      機械性能良好，可擊發適用子彈，具殺傷力；如附表編
      號2所示改造90手槍1枝（槍枝管制編號0000000000），認
      係由仿SIGSAUER廠P220型半自動手槍製造之金屬玩具手槍
      ，更換土造金屬槍管改造而成之改造手槍，機械性能良好
      ，可擊發適用子彈，認具殺傷力；至扣案90手槍滑套 1個
      ，認係玩具金屬滑套，有內政部警政署刑事警察局94年 1
      月7日刑鑑字第 0930258130號槍彈鑑定書可稽（見94年度
      偵字第2131號偵查卷第71至75頁）。足見於被告住處查扣
      之如附表編號1、2所示改造手槍各 1枝，均具殺傷力無誤
      。
（二）雖證人周福於原審結證：我93年12月間因車禍在萬芳醫院
      ，住在光輝路20巷7號4樓，並未與甲○○同住臺北縣新店
      市○○街 3號2樓201室，我曾去過甲○○租屋處2、3次，
      但忘記是否與他人共同前往，93年12月16日晚上甲○○跟
      我說楊文明出事被抓了，楊文明被抓後才跟我說警方在甲
      ○○住處搜到2把槍，那2把槍是我去那邊時借放的，但忘
      了何時放的，也不知道如何形容槍的形式，型號不記得了
      ，因為我常去甲○○那聊天，槍帶在身上不方便，所以就
      將槍放在他那裡，我跟他說要放他那裡，他沒說什麼就答
      應了，那把槍也不能打，住院前幾天我將槍放在天花板，
      那 2把槍是直接擺在天花板（意指無用物包裹），查獲前
      我有拿這 2把槍給甲○○看過等語（見原審卷第107至109
      頁），惟周福於同日復證稱：楊文明被查獲前，我沒有跟
      甲○○說槍帶在身上不方便要借放，甲○○沒有答應要讓
      我放，也不知道我放槍，是出事後甲○○問我什麼人放的
      ，我才跟他說等語（見原審卷第108頁正面、第109頁正面
      、背面），周福就是否曾居住於被告上開租處，及有無告
      知被告欲將扣案槍枝置放被告住處之單純親身經歷事實，
      所稱竟然不一，並與被告供稱係與周福同住上址，亦有不
      符，已難採信。再周福證稱係將扣案 2把槍枝直接擺放天
      花板上，然警員查獲扣案槍枝時，該 2把槍卻以綠色塑膠
      袋包裝，顯見周福於原審所證持有扣案槍枝並自行放置於
      被告上開租處，不足採信。
（三）被告辯稱案發後始知扣案手槍藏在住處天花板等語。然證
      人周福於原審結證：93年12月間，我所使用行動電話門號
      為0000000000號，甲○○係使用0000000000號，94年度警
      聲搜字第280號偵查卷第13頁所示93年12月17日4時51分20
      秒之通訊監察譯文表所示內容，是我本人與甲○○之對話
      無誤等語。而依公訴人當庭提出之通訊監聽譯文所示，被
      告於電話中稱：「還有另外一件事情，就是昨天出事，我
      們等楊文明回來商量」，周福答：「我已經知道了」，甲
      ○○稱：「已經知道了怎麼說」，周福答：「講我而已」
      ，甲○○稱：「說你，哪有可能你……，周聰明也不知道
      你住那裡……」，周福稱：「那現在辦他（指楊文明）持
      有……」，甲○○稱：「持有子彈嗎？那兩支鐵（指扣案
      槍枝）呢？我剛有回去家裡看，知道嗎？家裡沒完全搜到
      ，只有放那個鐵的，板掀起來而已……」等語。設扣案槍
      枝係周福所有，並於被告不知情下，擅自藏放在被告上開
      租處，被告既於警員起出扣案槍枝後，旋即與周福電話聯
      絡時，竟未質問周福私自藏槍之事，反卻與周福商討因應
      共同被告楊文明為警查獲之事，殊與常情不符。參以周福
      因未經許可持有可發射子彈具有殺傷力之改造槍枝，業經
      本院95年度上訴字第952號判決判處有期徒刑 3年2月，併
      科罰金新臺幣 6萬元，縱周福自承持有扣案槍枝，亦為上
      開判決效力所及，對周福並無不利，顯見周福於原審所證
      ，係屬迴護被告之詞，不足憑信。
（四）被告於警詢供稱：該處只有我和阿燦居住，扣案手槍是阿
      燦的等語（見94年度偵字第2131號卷第12頁）；嗣於偵查
      中供稱；扣案的改造手槍是阿燦的，他跟我住在一起，他
      帶回來時我有看到等語（見94年度偵字第2131號卷第50頁
      ），被告於警詢、偵查中均未曾供稱與周福同住，或稱扣
      案槍枝係周福所有，及至原審始供稱：搬進去一星期後，
      回家時看到周福及阿燦拿這 2把槍在手上把玩，槍確實是
      周福的等語（見原審卷第34頁背面、第35頁正面）。而依
      共同被告楊文明於原審，及證人乙○○於本院所稱，被告
      供稱之「阿燦」男子，確有其人，並為被告友人。倘扣案
      槍枝係周福所有，被告復不知周福私下藏放於租處天花板
      之事，被告於警員查獲時，應不知槍枝是何人所有，被告
      於警詢、偵查中卻稱槍枝是「阿燦」所有，亦與常情不符
      ，足證被告於原審改稱扣案槍枝係周福所有，應屬虛構之
      詞。
（五）共同被告楊文明於原審結稱；不清楚扣案 2支手槍是何人
      的云云（見原審卷第 105頁），然共同被告楊文明於警詢
      供稱：我在今（16）日18時20分許，至臺北縣新店市○○
      街 3號2樓201室找我朋友（綽號小何之男子），我知道小
      何在現住處內藏有 2把改造手槍，而綽號「阿燦」的男子
      ，要我把改造子彈 9發拿給「小何」，但可能是因為價格
      談不攏，所以我就把這 9發子彈再拿走，18時40分許剛下
      去1樓時在新店市○○街3號樓梯口處遭警方查獲，警方提
      示刑案紀錄相片，相片中的甲○○就是我所述綽號「小何
      」之男子。當我在93年12月16日18時40分許遭警方查獲時
      ，我主動向警方述明我所持有的改造子彈 9發係要拿給甲
      ○○，甲○○現就在其住處內，且屋內藏有毒品及改造手
      槍 2把（改造手槍係藏於天花板上），隨後我主動帶同警
      方至上址 201室，但因敲門、按門鈴許久甲○○並未開門
      ，經警方通知房東，由房東呂明俊的陪同之下打開房門入
      內查看，發現甲○○未在房內，而我及房東帶同警方進入
      201室時，隨即在201室內的桌子上，發現電子磅秤 1個、
      吸食器1個、可疑白色粉末4小包及分裝袋共計93個，隨即
      主動告訴警方，甲○○所持有之改造手槍2把係藏置於201
      室的天花板內，用綠色塑膠袋包著，經警方取下後放在床
      上，始發現槍枝未上膛（內無子彈），扣案手槍是甲○○
      拿毒品和別人交換來的等語（見臺北市政府警察局大安分
      局刑案偵查卷第4至6頁）；及至偵查供稱：天花板上查獲
      的手槍2把都是甲○○的等語（見94年度偵字第 5525號偵
      查卷第3、4頁）。而共同被告楊文明於警詢所稱扣案槍枝
      藏置於天花板及以綠色塑膠袋包裝，核與證人孫丁選、洪
      俊瑋於偵查中證述情節相符（見94年度偵字第2131號偵查
      卷第95、96頁），並有綠色塑膠袋包裝 1個（內含報紙）
      扣案可憑（見94年度偵查第2131號偵查卷第77頁），益見
      共同被告楊文明警詢、偵查中所供，確與事實相符。共同
      被告楊文明於原審所稱，委無可信。事證明確，被告犯行
      堪以認定。
四、按被告行為後，槍砲彈藥刀械管制條例業經修正，並於94年
    1 月26日經總統公布，而於同年月28日生效，依修正後刑法
    第2條第1項規定，經比較新舊法結果，自應適用被告行為時
    法即修正前之槍砲彈藥刀械管制條例論處。核被告所為，係
    犯修正前槍砲彈藥刀械管制條例第11條第 4項之未經許可無
    故持有可發射子彈具殺傷力之改造手槍罪。
五、原審對被告論罪科刑，固非無見。然被告曾因偽造文書、竊
    盜案件，經本院以89年度上訴字第3015號、88年度上易字第
    5795號刑事判決分別判處有期徒刑 1年、10月確定，二案經
    本院以90年度聲字第1122號裁定應執行刑為有期徒刑1年6月
    ，並於90年 9月26日執行，後因違反毒品危害防制條例案件
    經臺灣板橋地方法院判處有期徒刑 8月確定，而接續執行；
    及至於92年 1月17日縮短刑期假釋出監，假釋期間並付保護
    管束。惟被告於假釋付保護管束期間尚未屆滿前，又於92年
    9 月間，因施用毒品案件，經臺灣臺北地方法院以92年度簡
    字第 3303號刑事簡易判決判處有期徒刑6月確定，前開假釋
    撤銷，於94年2月3日入監執行殘刑並接續執行有期徒刑6 月
    ，現仍在監執行中。本件被告並不構成累犯，原審論以累犯
    ，尚有未當。再原審雖對被告定應執行刑，然就併科罰金部
    分，漏未宣告如易服勞役時之折算標準，亦有未當。又原判
    決理由欄三（二）認被告係犯修正前槍砲彈藥刀械管制條例
    第11條第 4項之未經許可無故持有可發射子彈具殺傷力之改
    造手槍罪，然據上論斷欄卻引用槍砲彈藥刀械管制條例第11
    條第 4項，亦有違誤。公訴人上訴，認本件扣案槍枝係周福
    所有，而交由被告寄藏等語；及被告上訴，否認持有扣案槍
    枝等語，固均無理由，然原判決關於被告持有改造手槍部分
    既有可議，自應由本院撤銷改判。
六、爰審酌被告平日素行、持有具殺傷力之改造手槍，助長社會
    槍械泛濫，並對不特定民眾之生命、身體安全構成嚴重威脅
    ，犯後未見悔意等一切情狀，量處如主文第 2項所示之刑，
    並諭知罰金易服勞役之折算標準。按刑法業已修正施行，依
    修正後刑法第2條第1項規定，係採從舊從輕原則；本案罰金
    新台幣20萬元易服勞役之折算標準，依修正前刑法第42條第
    2 項、第3項規定，應以罰金總額與6個月之日數比例折算之
    ；而依修正後同條項規定，本院認本案罰金如易服勞役，應
    以新台幣1千元折算壹日，則被告易服勞役之日數應為200日
    ，超過 6個月，自以修正前規定較有利於被告，爰依修正前
    之規定諭知併科罰金如易服勞役，以罰金總額與 6個月之日
    數比例折算之標準。扣案如附表編號1、2所示改造手槍 2把
    係違禁物，應依刑法第38條第1項第1款規定沒收之。
據上論斷，應依刑事訴訟法第369條第1項前段、第364條、第299
條第1項前段，修正前槍砲彈藥刀械管制條例第11條第4項，刑法
第2條第1項前段、第11條、修正前第42條第3項、刑法第38條第1
項第1款，修正前罰金罰鍰提高標準條例第2條，現行法規所定貨
幣單位折算新臺幣條例第2條，判決如主文。
本案經檢察官沈明彥到庭執行職務。
中    華    民    國    95    年    11    月    23    日
                  刑事第八庭審判長法  官  鄭文肅
                                  法  官  楊炳禎
                                  法  官  陳國文
以上正本證明與原本無異。
如不服本判決，應於收受送達後十日內向本院提出上訴書狀，其
未敘述上訴之理由者並得於提起上訴後十日內向本院補提理由書
（均須按他造當事人之人數附繕本）。
                                  書記官  蔡棟樑
中    華    民    國    95    年    11    月    23    日
附錄：本案論罪科刑法條全文
94年1月26日修正前槍砲彈藥刀械管制條例第11條第4項：
未經許可，製造、販賣或運輸第四條第一項第一款所稱其他可發
射金屬或子彈具有殺傷力之各式槍砲者，處五年以上有期徒刑，
併科新臺幣一千萬元以下罰金。
未經許可，轉讓、出租或出借前項所列槍砲者，處三年以上十年
以下有期徒刑，併科新臺幣七百萬元以下罰金。
意圖供自己或他人犯罪之用，而犯前二項之罪者，處無期徒刑或
七年以上有期徒刑，併科新臺幣一千萬元以下罰金。
未經許可，持有、寄藏或意圖販賣而陳列第一項所列槍砲者，處
一年以上七年以下有期徒刑，併科新臺幣七百萬元以下罰金。
第一項至第三項之未遂犯罰之。
┌───────────────────────────────┐
│附表：                                                        │
├──┬────────────┬───────────────┤
│編號│ 扣  案  槍  枝  名  稱 │    鑑   驗   結   果         │
├──┼────────────┼───────────────┤
│ 1  │改造90手槍1把（槍枝管制 │由仿FN廠半自動手槍製造之金屬玩│
│    │編號0000000000）        │具手槍，更換土造金屬槍管改造而│
│    │                        │成之改造手槍，機械性能良好，可│
│    │                        │擊發適用子彈，認具殺傷力。    │
├──┼────────────┼───────────────┤
│ 2  │改造8厘米手槍1把（槍枝管│由仿SIG SAUER廠P220型半自動手 │
│    │制編號0000000000）      │槍製造之金屬玩具手槍，更換土造│
│    │                        │金融槍管改造而成之改造手槍，機│
│    │                        │械性能良好，可擊發適用子彈，認│
│    │                        │具殺傷力。                    │
└──┴────────────┴───────────────┘


司法院資訊處製作；財團法人民間司法改革基金會備份。
